---
name: 胡
surname: 悦
address: "清华大学 政治学系"
www: sammo3182.github.io
email: yuehu@tsinghua.edu.cn
github: sammo3182
twitter: yuehupolisci
date: "`r format(Sys.time(), '%B %Y')`"
headcolor: "414141"
output: 
  vitae::awesomecv:
    pandoc_args: --lua-filter=multiple-bibliographies.lua
header-includes:
- \usepackage{ctex}
csl: apa.csl # to show the entire list of the authors
bibliography_published: "My_Publications.bib" # use separate .bib files and assign each of them a unique key: bibliography_*
bibliography_chinese: "My_Chinese.bib"
bibliography_software: "My_Software.bib"
bibliography_conference: "My_Conference.bib"
nocite: '@*' # don't change this if you want to print out all the refs
---

```{r setup, include=FALSE}
knitr::opts_chunk$set(echo = FALSE, 
                      warning = FALSE,
                      message = FALSE)

# R packages --------------------------------------------------------------
if (!require(pacman)) install.packages("pacman"); library(pacman)

p_load_gh("ropenscilabs/tic", "mitchelloharawild/vitae")
p_load(tinytex, scholar, tidyverse, here, readxl, glue, bibtex, rorcid, lubridate, vitae)

Sys.setlocale(, "Chinese")
```


# 教育经历

```{r Education}
tribble(   
  ~Year, ~Degree, ~Institution, ~Country,  
  '2013-2018', "哲学博士（Doctor of Philosophy, 政治科学）","爱荷华大学（University of Iowa, Iowa City）", "美国，爱荷华州",  
  '2011-2013', "文学硕士（Master of Arts，政治科学）","南卡罗莱纳大学（University of South Carolina, Columbia）", "美国，南卡罗莱纳州",   
  '2009-2011', "文学硕士（Master of Arts，政治科学）","里贾纳大学（University of Regina, Regina）", "加拿大，萨斯喀彻温省" , 
  '2005-2009', "法学学士（国际关系）","南开大学", "中国，天津") %>%    
  detailed_entries(     
    when = Year,     
    with = Degree,      
    where = Country,
    what = Institution)

# df_edu %>%
#   detailed_entries(
#     with = glue::glue("{`education-summary.role-title`} ({`education-summary.department-name`}) "),
#     when = glue::glue("{`education-summary.start-date.year.value`} - {`education-summary.end-date.year.value`}"),
#     what = `education-summary.organization.name`,
#     where = `education-summary.organization.address.country`
#   )
```

## 专业训练

```{r Qualifications}
tribble(      
  ~Year, ~Degree, ~Institution, ~Country,     
  '2016-12', "信息学辅修证书（Certificate of Informatics）","爱荷华大学（University of Iowa, Iowa City）", "美国，爱荷华州",    
  '2014-06', "实验研究方法（Experimental Method）","新加坡国立大学", "新加坡",  ) %>% 
  detailed_entries(          
    when = Year,          
    with = Degree,           
    where = Country,     
    what = Institution) 
```

# 工作经历
```{r ProfessionalPositions}
tribble(         
  ~Year, ~Degree, ~Institution, ~Country,        
  '2020-09至今', "党委研工组组长","清华大学社会科学院", "中国，北京",       
  '2019-01至今', "助理教授","清华大学社会科学院政治学系", "中国，北京",       
  '2019-06至今', "副主任","清华大学数据与治理中心", "中国，北京",       
  '2015-05 ~ 2018-05', "统计学顾问（Statistical Consultant）","爱荷华社会科学研究中心（Iowa Social Science Research Center）", "美国，爱荷华州") %>%    
  detailed_entries(               
    when = Year,               
    with = Degree,               
    where = Country,          
    what = Institution) 
```

# 论文发表
## **Peer-Review 论文**

\begingroup
\setlength{\parindent}{-0.5in}
\setlength{\leftskip}{0.5in}

::: {#refs_published}
:::

\endgroup

## **中文论文**

\begingroup
\setlength{\parindent}{-0.5in}
\setlength{\leftskip}{0.5in}

::: {#refs_chinese}
:::

\endgroup

## **研发软件**

\begingroup
\setlength{\parindent}{-0.5in}
\setlength{\leftskip}{0.5in}

::: {#refs_software}
:::

\endgroup

# 科研项目

```{r fundings}
tribble(            
  ~Year, ~Project, ~Institution,            
  '2021', "新型城镇化进程中新老市民身份认同建构的社会心理机制与政策引导路径研究", "国家自然科学基金",         
  '2020', "突发公共卫生事件互联网政治生态与话语竞争研究","北京市社会科学基金", 
  "2020", " 北京市违法建设专题研究" ,"北京是规划和自然资源委员会") %>%       
  detailed_entries(                    
    when = Year,                    
    with = Project,                    
    what = Institution) 
```

# 教学经历

```{r teaching}
tribble(
  ~Year, ~Name, ~Institution,
  '秋季学期', "70700173: 治理技术专题：政治数据分析","清华大学",
  '秋季学期', "80700673: 政务大数据应用与分析","清华大学",
  '春季学期', "10700193: 理解公共政策：多元视角与案例解析","清华大学",
  '春季学期', "30700953: 公共政策分析：视角与方法","清华大学",
  '全年课程', "定量学群R语言工作坊","清华大学",
  '2018 秋季学期', "POLI301: 政治数据分析","爱荷华大学",
) %>% 
  detailed_entries(
    when = Year,
    with = Name, 
    where = Institution
  )
```

# 会议活动

\begingroup
\setlength{\parindent}{-0.5in}
\setlength{\leftskip}{0.5in}

::: {#refs_conference}
:::

\endgroup


# 荣誉奖励
```{r grants}
tribble(            
  ~Year, ~Award, ~Institution,            
  '2017', "Ballard and Seashore 奖学金","爱荷华大学",         
  '2016', "T. Anne Cleary 国际博士论文奖学金","爱荷华大学", 
  "2016", " Post-Comprehensive 研究奖" ,"爱荷华大学") %>%       
  detailed_entries(                    
    when = Year,                    
    with = Award,                    
    what = Institution) 
```

# 专业技能

## **分析与编程**
R, STATA, Python, C++, Mathematica, NetLogo, JAGS, UCINET

## **应用**
LaTeX, Markdown, Git


# 学术共同体

* 美国政治科学协会（APSA）成员
* 中西部政治科学协会（MPSA）成员
* 中国政治科学研究协会（ACPS）成员


