---
output: 
  rticles::ctex:
    keep_tex: yes
    template: svm-latex-cv.tex
geometry: margin=1in

chinese: TRUE

title: "CV"
author: 胡悦

address: "313 Schaeffer Hall, 20E Washington Street, Iowa City, IA, 52242"
fontawesome: yes
email: yue-hu-1@uiowa.edu
github: sammo3182
phone: "+01-803-250-1686"
web: sammo3182.github.io
updated: no
fontfamily: mathpazo
fontfamilyoptions: sc, osf
fontsize: 10.5pt
linkcolor: blue
urlcolor: blue
---

```{r setup, include=FALSE}
library(RefManageR)
ajps_mimic <- RefManageR:::MakeBibLaTeX()
with(ajps_mimic,{
  ajps_mimic$fmtJournal <- function(s){
                                if (length(s$journaltitle)) {
                                    res <- emph(cleanupLatex(s$journaltitle))
                                    if (length(s$journalsubtitle))
                                        res <- paste(addPeriod(res), emph(cleanupLatex(s$journalsubtitle)))
                                    return(res)
                                }
                                else if (!is.null(s$journal)) {
                                    emph(cleanupLatex(s$journal))
                                }
     }
     
     ajps_mimic$fmtURL <- function (paper) {
        if (length(paper[["url"]])) {
            res <- paper$url
            res <- switch(docstyle, html = paste0("\\url{", 
                res, "}"), markdown = paste0("[", res, "](", 
                res, ")"), paste0("\\url{", res, "}"))
            if (length(paper$urldate)) {
                fDate <- try(ProcessDate(paper$urldate, NULL), TRUE)
                if (!is.null(fDate) && !inherits(fDate, "try-error")) 
                    res <- paste0(res, " (visited on ", DateFormatter(fDate, 
                      TRUE), ")")
            }
            addPeriod(res)
        }
        else if (length(paper$urldate)) {
            fDate <- try(ProcessDate(paper$urldate, NULL), TRUE)
            if (!is.null(fDate) && !inherits(fDate, "try-error")) 
                paste0("(Visited on ", DateFormatter(fDate, TRUE), 
                    ").")
        }
     }
     
     ajps_mimic$fmtLanguage <- function(lang) {
    if (length(lang) && tolower(lang) != "english") 
        paste0("[", sub("\\b(\\w)", "\\U\\1", lang, perl = TRUE, 
            useBytes = TRUE),"]")
       }
     
     ajps_mimic$formatArticle <- function (paper) {
    collapse(c(fmtPrefix(paper), fmtBAuthor(paper), fmtJTitle(paper$title), fmtLanguage(paper$language), 
        fmtAddOn(paper$titleaddon),
        fmtTranslator(paper), fmtCommentator(paper$commentator), 
        fmtAnnotator(paper$annotator), fmtVersion(paper$version), 
        sentenceP(paste0(c(paste0(c(fmtJournal(paper), fmtSeries(paper$series)), 
            collapse = ""), fmtVolume(paper$volume, paper$number), 
            fmtJournDate(paper)), collapse = " "), fmtBTitle(paper$issuetitle, 
            paper$issuesubtitle), fmtEditor(paper, suffix = NULL, 
            prefix = ". "), fmtNote(paper$note, prefix = ". ", 
            suffix = NULL), pgs = fmtPages(paper$pages, paper$pagination), 
            sep = ""),fmtURL(paper), fmtAddendum(paper$addendum), 
        fmtPubstate(paper$pubstate)))
     }
     
     ajps_mimic$formatArticle <- function (paper) {
    collapse(c(fmtPrefix(paper), fmtBAuthor(paper), fmtJTitle(paper$title), fmtLanguage(paper$language), 
        fmtAddOn(paper$titleaddon),
        fmtTranslator(paper), fmtCommentator(paper$commentator), 
        fmtAnnotator(paper$annotator), fmtVersion(paper$version), 
        sentenceP(paste0(c(paste0(c(fmtJournal(paper), fmtSeries(paper$series)), 
            collapse = ""), fmtVolume(paper$volume, paper$number), 
            fmtJournDate(paper)), collapse = " "), fmtBTitle(paper$issuetitle, 
            paper$issuesubtitle), fmtEditor(paper, suffix = NULL, 
            prefix = ". "), fmtNote(paper$note, prefix = ". ", 
            suffix = NULL), pgs = fmtPages(paper$pages, paper$pagination), 
            sep = ""),fmtURL(paper), fmtAddendum(paper$addendum), 
        fmtPubstate(paper$pubstate)))
     }
     
     ajps_mimic$formatUnpublished <- function (paper) {
        collapse(c(fmtPrefix(paper), fmtBAuthor(paper), fmtIBTitle(paper$title, 
            paper$subtitle, FALSE), fmtAddOn(paper$titleaddon), fmtLanguage(paper$language), 
            fmtHowPublished(paper$howpublished), fmtNote(paper$note), 
            sentence(fmtPublisher(NULL, paper$location, paper$address), sep = ""), fmtDOI(paper$doi), 
            fmtURL(paper), fmtAddendum(paper$addendum), fmtPubstate(paper$pubstate)))
     }
     
     ajps_mimic$formatMisc <- function (paper) {
    collapse(c(fmtPrefix(paper), fmtBAuthor(paper), fmtIBTitle(paper$title, 
            paper$subtitle, FALSE), fmtAddOn(paper$titleaddon), fmtLanguage(paper$language), 
        fmtEditor(paper, !length(paper$author)), fmtHowPublished(paper$howpublished), 
        addPeriod(fmtType(paper$type)), fmtVersion(paper$version), 
        fmtNote(paper$note), sentence(fmtPublisher(paper$organization, 
            paper$location, paper$address), fmtDate(attr(paper, 
            "dateobj")), sep = ""), fmtDOI(paper$doi), fmtEprint(paper), 
        fmtURL(paper), fmtAddendum(paper$addendum), fmtPubstate(paper$pubstate)))
}
})


tools::bibstyle("ajps_mimic", ajps_mimic)

bib <- ReadBib("publication.bib", check = FALSE)
BibOptions(check.entries = FALSE, 
           first.inits = FALSE,
           bib.style = "ajps_mimic",
           style = "latex",
           max.names = 4,
           dashed = FALSE,
           sorting = "ydnt")
```


# 教育经历
## 学历
* 政治学博士, 美国爱荷华大学.\hfill 2017-05 (预期)
    + \footnotesize 博士论文: "Dominant Language: A Political Stabilizer"
* 信息学辅修证书, 美国爱荷华大学\hfill 2017-01
* 政治学硕士, 美国南卡罗来纳大学\hfill 2013-03
    + \footnotesize 硕士论文: "Connecting Nationalism and Political Transition: A Study of Nationalist Influence on Political Transition Based on the Chinese Case."
* 政治学硕士, 加拿大里贾纳大学\hfill 2011-03
    + \footnotesize 硕士论文: “Culture and Cultural Diplomacy: A Comparative Study of a Canadian and Chinese Case.”
* 国际关系学士, 南开大学\hfill 2009-06

## 专业训练
* 实验研究方法 \hfill 2014-06/07
    + \footnotesize IPSA-NUS Summer School of Social Science Research Methods, Singapore.

# 工作职务
* 美国爱荷华大学社会研究中心统计学顾问

# 研究兴趣
* 比较政治学: 
    + 语言政治，中国政治，公众舆论，政治传播，政治文化。
* 方法论:
    + 调查实验，文本分析，网络分析，空间分析，多层分析。
* 国际政治:
    + 公共外交，国际文化关系，中国外交政策。

# 发表
## 学术期刊
```{r echo = FALSE, results = "asis"}
bib[group = "published"]
```

## 软件
```{r echo = FALSE, results = "asis"}
bib[group = "software"]
```

## 期刊在审

```{r echo = FALSE, results = "asis"}
bib[group = "underreview"]
```

## 工作论文

"Measure Political Desirability: An Experimental Method" (with Wenfang Tang).

"The Weight of History: Explaining the Anti-Japanese Sentiments in the Chinese Circle" (with Amy Liu).

"The Logic of Peaceful Rise: Revisiting the Power-Peace Relationship in International Politics" (with Ray Ou-Yang)

"The Popularity of Political Propaganda in Modern China: A Model of Demands" (with Zijie Yao).

"Niche Audience: Chinese Government’s Secret Weapon in Official Media Propaganda" (with Zijie Shao).


# 会议发表
* 2017
    + "The Weight of History: Explaining the Anti-Japanese Sentiments in the Chinese Circle" (with Amy Liu).
        + \footnotesize 美国中西部政治学会 (MPSA), 芝加哥，伊利诺伊, 4月7--9日。
    + "The Popularity of Political Propaganda in Modern China: A Model of Demands" (with Zijie Yao).
        + \footnotesize 美国中西部政治学会 (MPSA), 芝加哥，伊利诺伊, 4月7--9日。
    + "The Logic of Peaceful Rise" (with Ray Ou-Yang).
        + \footnotesize 美国中西部政治学会 (MPSA), 芝加哥，伊利诺伊, 4月7--9日。
        + \footnotesize 国际研究年会 (ISA), 巴尔的摩，马里兰, 二月22--25日。
        
* 2016
    + "Measure Political Desirability: A List Experimental Method" (with Wenfang Tang);
    + "Propaganda with Museums: A Spatial Analysis of Patriotic Educational Demonstration Bases in China."
        + \footnotesize 中国政治研究年会 (ACPS), 蒙特利, 加利福尼亚, 10月10--11日。
    + "Value Promotion, Justification, or Mobilization? The Dynamic of the Discourse on Democracy in Modern China."
        + \footnotesize 美国中西部政治学会 (MPSA), 芝加哥，伊利诺伊, 4月7-10日。
* 2015
    + "Affirmative Inaction: Education, Social Mobility, and Ethnic Inequality in China" (with Wenfang Tang and Shuai Jin).
    + "Language and Political Trust."
        + \footnotesize 美国中西部政治学会 (MPSA), 芝加哥，伊利诺伊, 4月16--19日。
* 2013
    + "Connecting Nationalism and Political Transition:A Study of Nationalist Influence on Political Transition based on the China Case."
        + \footnotesize 南开罗莱纳达研究生学会年会, 哥伦比亚，南卡罗来纳。
* 2012
    + "Twofold-Affecting Model: A Cultural Pattern of Social Change from a Comparative Study between the China and Russia cases."
        + \footnotesize 美国中国研究年会 (AACS), 奥特兰, 佐治亚, 10月12-14日。

# 研究经验
## 数据收集
* 网络调查实验\hfill 2017-02
    + \footnotesize 问卷、实验设计及发布，944 有效数据。
    
* 田野调查实验 \hfill 2016-12
    + \footnotesize 双盲match-guise实验设计及实施，421有效数据.

* 大数据级文本收集\hfill 2016
    + \footnotesize 编程收集《人民日报》1946至2003年发表的所有文章, 文章数 1,371,607篇。

## 助理研究员经历
* 俄罗斯、乌克兰、格鲁吉亚三国腐败与政治研究 (爱荷华大学)\hfill 2015-2016
* 收入差异标准化数据库项目 (爱荷华大学)\hfill 2015-05/06
* 东亚国家公众调查项目 (南卡罗来纳大学)\hfill 2013-05/08 


# 教学兴趣
* 比较政治: 
    + 比较政治学入门, 语言政策, 公共舆论, 亚洲政治, 中国政治, 民族学, 民族主义, 民主化议题
* 政治学方法论:
    + 研究设计, 社会科学定量研究入门, 回归分析, 最大似然可能性分析, 多层分析, 空间分析, 网络分析, 社会科学实验, 结构方程模型, 舆论调查设计与分析, R/Stata/Python编程, 数据可视化


# 教学经历

## 教师，爱荷华大学

* R入门系列\hfill 2015-现今
* Stata与R多层分析\hfill 2016-现今
* 研究生新生数学预科 (合作：金帅)\hfill 2016-08

## 客座讲师, 南卡罗来纳大学
* 比较政治学：发展中国家\hfill 2012年春
* 美国国家安全\hfill 2011年秋

## 教学助理, 爱荷华大学

* 政治行为入门\hfill 2015年春
* 国际关系入门\hfill 2014年秋
* 比较政治学入门\hfill 2014年春
* 政治游说\hfill 2014年秋
* 政治心理学\hfill 2014年秋

## 教学助理, 南卡罗来纳大学

* 国际关系学\hfill 2013年春
* 比较政治学\hfill 2013年春
* 争论中的世界政治\hfill 2012年秋
* 美国政府\hfill 2012年春
* 比较政治：发展中国家\hfill 2012年春
* 美国国家安全\hfill 2011年秋

## 教学助理, 里贾纳大学

* 政治学入门\hfill 2010年秋

# 荣誉奖励
## 研究奖励
* 爱荷华大学Post-Comprehensive研究奖 ($9404.50)\hfill 2016
* T. Anne Cleary国际博士论文奖学金 ($5000) \hfill 2016
* 亚太研究中心博士论文研究奖金 ($1000)\hfill 2016
* 爱荷华大学政治系最佳会议论文奖 ($500)\hfill 2016
* 爱荷华大学政治系夏季培训补助金 ($1900)\hfill 2014
* 里贾纳大学研究生科研奖金\hfill 2010 
* 里贾纳大学研究生奖学金\hfill 2009-2011
* 天津市政府奖学金\hfill 2008


## 学术旅行资金
* 研究生院理事会学术旅行奖金 ($600)\hfill 2016
* 研究生政府学术旅行补助金 ($500)\hfill 2016
* 亚太研究中心学术旅行补助金 ($500)\hfill 2015
* 研究生院理事会学术旅行奖金  ($200)\hfill 2015
* 爱荷华大学政治系学术旅行奖金 ($500~$800)\hfill 2015-2017

## 研究生助学金
* 爱荷华大学研究生助学金\hfill 2014-2017
* 南卡罗来纳大学研究生助学金\hfill 2011-2013


# 组织经历
* 美国政治学会会员
* 美国中西部政治学会会员
* 中国政治学会会员
* 美国中国研究学会会员

# 技能
* 分析与编程: R, Stata, Python, C++, Mathematica, NetLogo, JAG.
* 应用:  \LaTeX, Markdown, Git(GitHub).

# 推荐人

\begin{tabular}{ll}
\parbox{5cm}{\textbf{Wenfang Tang }\\Professor\\University of Iowa\\(319)335-2546\\\href{mailto:wenfang-tang@uiowa.edu}{wenfang-tang@uiowa.edu}}
 &\parbox{5cm}{\textbf{William M. Reisinger}\\Professor\\University of Iowa\\(319)335-2351\\\href{mailto:william-reisinger@uiowa.edu}{william-reisinger@uiowa.edu}}\\
&\\
\parbox{5cm}{\textbf{Frederick Solt}\\Associate Professor\\University of Iowa\\(319) 335-2340\\\href{mailto:frederick-solt@uiowa.edu}{frederick-solt@uiowa.edu}}
 &\parbox{5cm}{\textbf{Caroline J. Tolbert}\\Professor\\University of Iowa\\(319) 335-2471\\\href{caroline-tolbert@uiowa.edu}{caroline-tolbert@uiowa.edu}}\\
\end{tabular}
