---
output: 
  rticles::ctex:
    keep_tex: yes
    template: svm-latex-cv.tex
geometry: margin=1in

chinese: TRUE

title: "CV"
author: 胡悦

address: "313 Schaeffer Hall, 20E Washington Street, Iowa City, IA, 52242"
fontawesome: yes
email: yue-hu-1@uiowa.edu
github: sammo3182
phone: "+01-803-250-1686"
web: sammo3182.github.io
updated: no
fontfamily: mathpazo
fontfamilyoptions: sc, osf
fontsize: 10.5pt
linkcolor: blue
urlcolor: blue
photo: verticalYueHu.jpg
---

```{r setup, include=FALSE}
library(RefManageR)
ajps_mimic <- RefManageR:::MakeBibLaTeX()
with(ajps_mimic,{
  ajps_mimic$fmtJournal <- function(s){
                                if (length(s$journaltitle)) {
                                    res <- emph(cleanupLatex(s$journaltitle))
                                    if (length(s$journalsubtitle))
                                        res <- paste(addPeriod(res), emph(cleanupLatex(s$journalsubtitle)))
                                    return(res)
                                }
                                else if (!is.null(s$journal)) {
                                    emph(cleanupLatex(s$journal))
                                }
     }
     
     ajps_mimic$fmtURL <- function (paper) {
        if (length(paper[["url"]])) {
            res <- paper$url
            res <- switch(docstyle, html = paste0("\\url{", 
                res, "}"), markdown = paste0("[", res, "](", 
                res, ")"), paste0("\\url{", res, "}"))
            if (length(paper$urldate)) {
                fDate <- try(ProcessDate(paper$urldate, NULL), TRUE)
                if (!is.null(fDate) && !inherits(fDate, "try-error")) 
                    res <- paste0(res, " (visited on ", DateFormatter(fDate, 
                      TRUE), ")")
            }
            addPeriod(res)
        }
        else if (length(paper$urldate)) {
            fDate <- try(ProcessDate(paper$urldate, NULL), TRUE)
            if (!is.null(fDate) && !inherits(fDate, "try-error")) 
                paste0("(Visited on ", DateFormatter(fDate, TRUE), 
                    ").")
        }
     }
     
     ajps_mimic$fmtLanguage <- function(lang) {
    if (length(lang) && tolower(lang) != "english") 
        paste0("[", sub("\\b(\\w)", "\\U\\1", lang, perl = TRUE, 
            useBytes = TRUE),"]")
       }
     
     ajps_mimic$formatArticle <- function (paper) {
    collapse(c(fmtPrefix(paper), fmtBAuthor(paper), fmtJTitle(paper$title), fmtLanguage(paper$language), 
        fmtAddOn(paper$titleaddon),
        fmtTranslator(paper), fmtCommentator(paper$commentator), 
        fmtAnnotator(paper$annotator), fmtVersion(paper$version), 
        sentenceP(paste0(c(paste0(c(fmtJournal(paper), fmtSeries(paper$series)), 
            collapse = ""), fmtVolume(paper$volume, paper$number), 
            fmtJournDate(paper)), collapse = " "), fmtBTitle(paper$issuetitle, 
            paper$issuesubtitle), fmtEditor(paper, suffix = NULL, 
            prefix = ". "), fmtNote(paper$note, prefix = ". ", 
            suffix = NULL), pgs = fmtPages(paper$pages, paper$pagination), 
            sep = ""),fmtURL(paper), fmtAddendum(paper$addendum), 
        fmtPubstate(paper$pubstate)))
     }
     
     ajps_mimic$formatArticle <- function (paper) {
    collapse(c(fmtPrefix(paper), fmtBAuthor(paper), fmtJTitle(paper$title), fmtLanguage(paper$language), 
        fmtAddOn(paper$titleaddon),
        fmtTranslator(paper), fmtCommentator(paper$commentator), 
        fmtAnnotator(paper$annotator), fmtVersion(paper$version), 
        sentenceP(paste0(c(paste0(c(fmtJournal(paper), fmtSeries(paper$series)), 
            collapse = ""), fmtVolume(paper$volume, paper$number), 
            fmtJournDate(paper)), collapse = " "), fmtBTitle(paper$issuetitle, 
            paper$issuesubtitle), fmtEditor(paper, suffix = NULL, 
            prefix = ". "), fmtNote(paper$note, prefix = ". ", 
            suffix = NULL), pgs = fmtPages(paper$pages, paper$pagination), 
            sep = ""),fmtURL(paper), fmtAddendum(paper$addendum), 
        fmtPubstate(paper$pubstate)))
     }
     
     ajps_mimic$formatUnpublished <- function (paper) {
        collapse(c(fmtPrefix(paper), fmtBAuthor(paper), fmtIBTitle(paper$title, 
            paper$subtitle, FALSE), fmtAddOn(paper$titleaddon), fmtLanguage(paper$language), 
            fmtHowPublished(paper$howpublished), fmtNote(paper$note), 
            sentence(fmtPublisher(NULL, paper$location, paper$address), sep = ""), fmtDOI(paper$doi), 
            fmtURL(paper), fmtAddendum(paper$addendum), fmtPubstate(paper$pubstate)))
     }
     
     ajps_mimic$formatMisc <- function (paper) {
    collapse(c(fmtPrefix(paper), fmtBAuthor(paper), fmtIBTitle(paper$title, 
            paper$subtitle, FALSE), fmtAddOn(paper$titleaddon), fmtLanguage(paper$language), 
        fmtEditor(paper, !length(paper$author)), fmtHowPublished(paper$howpublished), 
        addPeriod(fmtType(paper$type)), fmtVersion(paper$version), 
        fmtNote(paper$note), sentence(fmtPublisher(paper$organization, 
            paper$location, paper$address), fmtDate(attr(paper, 
            "dateobj")), sep = ""), fmtDOI(paper$doi), fmtEprint(paper), 
        fmtURL(paper), fmtAddendum(paper$addendum), fmtPubstate(paper$pubstate)))
}
})


tools::bibstyle("ajps_mimic", ajps_mimic)

bib <- ReadBib("publication.bib", check = FALSE)
BibOptions(check.entries = FALSE, 
           first.inits = FALSE,
           bib.style = "ajps_mimic",
           style = "latex",
           max.names = 4,
           dashed = FALSE,
           sorting = "ydnt")
```


# 教育背景
## 学历
* 美国爱荷华大学博士(政治学)\hfill 2018-05 (预期)
    + \footnotesize 专业领域：比较政治学、政治方法论、国际政治。
    + \footnotesize 博士论文: "Rebuilding the Tower of Babel: Language Policy and Political Trust in China."
        + 导师：唐文方 (Wenfang Tang)
        + 博士论文委员会：William M. Reisinger、Frederick Solt、Caroline J. Tolbert、David Cassels Johnson
* 美国南卡罗来纳大学硕士(政治学)\hfill 2013-03
* 加拿大里贾纳大学硕士(政治学)\hfill 2011-03
* 南开大学学士(国际关系)\hfill 2009-06


<!-- \begin{wrapfigure}{R}{0.2\textwidth} -->
<!--     \vspace{-40pt} -->
<!--     \begin{center} -->
<!--     \includegraphics[width=0.3\textwidth]{vertical_YueHu.jpg} -->
<!--     \end{center} -->
<!-- \end{wrapfigure} -->

# 政治面目: 中共党员

# 研究兴趣

* *比较政治学*: 语言政策，政治传播，公众舆论。
* *方法论*: 调查实验，文本分析，网络分析。
* *国际政治*: 公共外交，国际文化关系。

# 发表
## 学术期刊
```{r echo = FALSE, results = "asis", warning=FALSE}
bib[group = "published"][c(1,2,6,7)]
```

胡悦和朱毓朝：《'问题与主义’ 导向之争: 西方比较政治学沿革及其借鉴意义》，载《天津社会科学》，2011年第3期，第46-50页。 

程同顺和胡悦：《对外政策的文化道具：浅析文明冲突论的工具性》，载《学习论坛》2010年第26期，第33-7页。

胡悦：《从政治科学角度分析人民政协的政治定位》，载《天津市社会主义学院学报》 2009年第1期，第19-23页。

## 研发软件
```{r echo = FALSE, results = "asis"}
bib[group = "software"]
```

## 期刊在审

```{r echo = FALSE, results = "asis"}
bib[group = "underreview"]
```

## 工作论文

"Measure Political Desirability: An Experimental Method" (with Wenfang Tang).

"The Logic of Peaceful Rise: Revisiting the Power-Peace Relationship in International Politics" (with Ray Ou-Yang)

"The Popularity of Political Propaganda in Modern China: A Model of Demands" (with Zijie Shao).

"Niche Audience: Chinese Government’s Secret Weapon in Official Media Propaganda" (with Zijie Shao).

# 工作职务
* 美国爱荷华大学社会研究中心统计学顾问\hfill 2015-08/今

# 荣誉奖励
* Ballard and Seashore 奖学金\hfill 2017
* 爱荷华大学Post-Comprehensive研究奖\hfill 2016
* T. Anne Cleary国际博士论文奖学金 \hfill 2016
* 亚太研究中心博士论文研究奖金\hfill 2016
* 爱荷华大学政治系最佳会议论文奖\hfill 2016
* 里贾纳大学研究生科研奖金\hfill 2010 
* 里贾纳大学研究生奖学金\hfill 2009-2011
* 天津市政府奖学金\hfill 2008

## 专业训练
* 信息学辅修证书, 美国爱荷华大学\hfill 2016-12
* 实验研究方法, 新加坡国立大学 \hfill 2014-06/07

# 会议活动
* 2017
    + "Cultural Accent vs. Authority Accent: How Does Language Attitude Affect Political Trust."
        + \footnotesize 中国政治研究年会 (ACPS), 天津, 6月9--11日.
        + \footnotesize 中国政治科学研究与方法工作坊, 上海, 7月8--9日.
        + \footnotesize "政治文化、心理与行为研究"工作坊, 南京, 7月9--11日.
    + "The Weight of History: Explaining the Anti-Japanese Sentiments in the Chinese Circle" (with Amy Liu).
        + \footnotesize 美国中西部政治学会 (MPSA), 芝加哥，伊利诺伊, 4月7--9日。
    + "The Popularity of Political Propaganda in Modern China: A Model of Demands" (with Zijie Shao).
        + \footnotesize 美国中西部政治学会 (MPSA), 芝加哥，伊利诺伊, 4月7--9日。
    + "The Logic of Peaceful Rise" (with Ray Ou-Yang).
        + \footnotesize 美国中西部政治学会 (MPSA), 芝加哥，伊利诺伊, 4月7--9日。
        + \footnotesize 国际研究年会 (ISA), 巴尔的摩，马里兰, 二月22--25日。
        
* 2016
    + "Measure Political Desirability: A List Experimental Method" (with Wenfang Tang);
    + "Propaganda with Museums: A Spatial Analysis of Patriotic Educational Demonstration Bases in China."
        + \footnotesize 中国政治研究年会 (ACPS), 蒙特利, 加利福尼亚, 10月10--11日。
    + "Value Promotion, Justification, or Mobilization? The Dynamic of the Discourse on Democracy in Modern China."
        + \footnotesize 美国中西部政治学会 (MPSA), 芝加哥，伊利诺伊, 4月7-10日。
* 2015
    + "Affirmative Inaction: Education, Social Mobility, and Ethnic Inequality in China" (with Wenfang Tang and Shuai Jin).
    + "Language and Political Trust."
        + \footnotesize 美国中西部政治学会 (MPSA), 芝加哥，伊利诺伊, 4月16--19日。
* 2013
    + "Connecting Nationalism and Political Transition:A Study of Nationalist Influence on Political Transition based on the China Case."
        + \footnotesize 南卡罗莱纳达研究生学会年会, 哥伦比亚，南卡罗来纳。
* 2012
    + "Twofold-Affecting Model: A Cultural Pattern of Social Change from a Comparative Study between the China and Russia cases."
        + \footnotesize 美国中国研究年会 (AACS), 奥特兰, 佐治亚, 10月12-14日。

# 科研项目
*  国家社科基金青年项目：基层党组织的政治生态评估体系与优化策略研究（项目编号17CZZ041）
    + 项目参与人及研究方法指导 \hfill 2017/06-2020/06

# 研究经验
## 数据收集
* 网络调查实验\hfill 2017-02
    + \footnotesize 问卷、实验设计及发布，有效数据944个。
    
* 实验室双盲实验 \hfill 2016-12
    + \footnotesize adjusted match-guise实验设计及实施，有效数据421个.

* 大数据级文本收集\hfill 2016
    + \footnotesize 编程收集《人民日报》1946至2003年发表的所有文章, 文章数 1,371,607篇。

## 助理研究员经历
* 俄罗斯、乌克兰、格鲁吉亚三国腐败与政治研究 (爱荷华大学)\hfill 2015-2016
* 收入差异标准化数据库项目 (爱荷华大学)\hfill 2015-05/06
* 东亚国家公众调查项目 (南卡罗来纳大学)\hfill 2013-05/08 


# 教学经历

* 爱荷华大学： 任课教师（政治学研究设计、R语言与社会科学研究系列讲座），教学助理（比较政治学入门等）
* 南卡罗来纳大学：教学助理（国际关系学、争论中的世界政治、比较政治：发展中国家等）
* 里贾纳大学：教学助理（政治学入门）
* 南开大学：客座讲师（对社会经济不平等问题的实证研究：策略与方法）


# 技能
* 分析与编程: R, Stata, Python, C++, Mathematica, NetLogo, JAGS, UCINET
* 应用:  \LaTeX, Markdown, Git(GitHub)
